【裁判字號】    90,易,2704
【裁判日期】    901022
【裁判案由】    妨害名譽
【裁判全文】
臺灣臺中地方法院刑事判決                          九十年度易字第二七四號
    公  訴  人  台灣台中地方法院檢察署檢察官
    被      告  乙  ○
右列被告因妨害名譽案件，經檢察官提起公訴（九十年度偵字第一三二三六號），本
院判決如左：
    主  文
乙○連續公然侮辱人，處拘役拾日，如易科罰金，以參佰元折算壹日。
    事  實
一、乙○於民國（下同）九十年四月二十三日晚上二十時許，在臺中市○區○○路七
    十八號「歌德堡大廈」交誼廳內，因在該大樓住戶所舉行四月份住戶管理委員會
    議進行中，有管理委員提及住戶大會應於何時召開之問題，乙○因而與甲○○發
    生口角爭執，爭執中乙○基於公然侮辱之概括犯意，先以「我操你媽的屄」辱罵
    甲○○之夫即委員會主席丁○○一次，甲○○在旁加以制止，乙○仍不罷休，復
    承前犯意，續以「我操你媽的屄」辱罵甲○○三次，以此方式公然侮辱丁○○及
    甲○○。
二、案經丁○○、甲○○訴由臺灣臺中地方法院檢察署檢察官偵查起訴。
理  由
一、訊據被告乙○固坦承當日有至上開地點開會，惟矢口否認有為何公然侮辱之犯行
    ，辯稱：當日因告訴人丁○○違反管理委員會的決議，擅自修改規約，並將規約
    公告在公告欄，伊只有說不可以如此做，並未曾辱罵告訴人丁○○、甲○○二人
    云云。惟查：右揭事實業據告訴人丁○○、甲○○指述綦詳，核與證人梁國鈞、
    秦小玲於警訊中所證述之情節相符。另證人丙○○於本院審理時雖證稱：當日被
    告與告訴人間確實有發生爭執，被告有罵告訴人，但內容因時間已久，沒有印象
    （見本院九十年十月八日審理筆錄）等語，則證人丙○○之證言尚不足為被告有
    利之認定，是綜上所述，足認被告乙○確有為上揭犯行，其前開所辯，顯係事後
    飾卸之詞，不足採信，本件事証明確，被告犯行洵堪認定，應予依法論科。
二、核被告乙○所為，係犯刑法第三百零九條第一項之公然侮辱罪。被告先後侮辱告
    訴人之行為，時間緊接，所犯係構成要件相同之罪，顯係基於概括犯意為之，為
    連續犯，爰依刑法第五十六條之規定論以一罪，並加重其刑。爰審酌被告僅因一
    時氣憤，動輒以言詞辱罵他人，犯罪之動機、手段、所生之危害，暨犯罪後猶矢
    口否認犯行，顯無悔意等一切情狀，量處如主文所示之刑，並諭知易科罰金之折
    算標準，以示懲儆。
三、被告經合法傳喚，無正當理由不到庭，本院認本件係應諭知拘役之案件，爰不待
    其陳述，逕行判決。
據上論斷，應依刑事訴訟法第二百九十九條第一項前段、第三百零六條，刑法第五十
六條、第三百零九條第一項、第四十一條第一項前段，罰金罰鍰提高標準條例第一條
前段、第二條，判決如主文。
中      華      民      國      九十      年      十      月  二十二    日
                                台灣台中地方法院刑事第六庭
                                    法  官  劉  麗  瑛
右正本證明與原本無異。
如不服本判決，應於送達後十日內向本院提出上訴狀 （須附繕本） ，上訴於台灣高等
法院台中分院。
                                    書記官
中      華      民      國      九十      年      十      月  二十三    日
附錄論罪科刑法條
刑法第三百零九條第一項
公然侮辱人者，處拘役或三百元以下罰金。


司法院資訊處製作；財團法人民間司法改革基金會備份。
